【裁判字號】    98,上易,588
【裁判日期】    980819
【裁判案由】    詐欺
【裁判全文】
臺灣高等法院高雄分院刑事判決         98年度上易字第588號
上  訴  人
即  被  告  甲○○
上列上訴人因詐欺案件，不服臺灣高雄地方法院98年度易字第24
1 號中華民國98年5 月27日第一審判決（起訴案號：臺灣高雄地
方法院檢察署96年度偵字第28400 號），提起上訴，本院判決如
下：
     主  文
上訴駁回。
     理  由
一、按依刑事訴訟法第350條、第361條、第362條、第367條規定
    ，不服地方法院之第一審判決而上訴者，須提出上訴書狀，
    並應敘述具體理由，為上訴必備之程式；其所提出之書狀未
    敘述上訴理由，或僅曾以言詞陳述上訴理由者，均應於上訴
    期間屆滿後20日內補提理由書於第一審法院。第一審法院經
    形式審查，認逾期未補提上訴理由者，應定期間先命補正；
    逾期未補正者，為上訴不合法律上之程式，應以裁定駁回。
    倘已提出上訴理由，但所提非屬具體理由者，則由第二審法
    院以上訴不合法律上之程式，判決駁回。而所謂具體理由，
    必係依據卷內既有訴訟資料或提出新事證，指摘或表明第一
    審判決有何採證認事、用法或量刑等足以影響判決本旨之不
    當或違法，而構成應予撤銷之具體事由，始克當之（例如：
    依憑證據法則具體指出所採證據何以不具證據能力，或依憑
    卷證資料，明確指出所為證據證明力之判斷如何違背經驗、
    論理法則）；倘僅泛言原判決認定事實錯誤、違背法令、量
    刑失之過重或輕縱，而未依上揭意旨指出具體事由，或形式
    上雖已指出具體事由，然該事由縱使屬實，亦不足以認為原
    判決有何不當或違法者（例如：對不具有調查必要性之證據
    ，法院未依聲請調查亦未說明理由，或援用證據不當，但除
    去該證據仍應為同一事實之認定），皆難謂係具體理由，俾
    與第二審上訴制度旨在請求第二審法院撤銷、變更第一審不
    當或違法之判決，以實現個案救濟之立法目的相契合，並節
    制濫行上訴（最高法院97年度臺上字第 892號刑事判決意旨
    參照）。
二、上訴人即被告甲○○不服原審判決提起上訴，其上訴意旨略
    以：被告已與被害人達成和解，並已履行和解條件，原審雖
    判處易科罰金之刑，但上訴人已無力負擔易科之罰金，懇請
    判處被告緩刑云云。
三、按緩刑之宣告 ，除應具備刑法第74條第1項所定之形式要件
    外，並須有可認為以暫不執行刑罰為適當之情形，始得為之
    。至是否適當宣告緩刑，本屬法院之職權，得依審理之結果
    斟酌決定，非謂符合緩刑之形式要件者，即不審查其實質要
    件，均應予以宣告緩刑，故倘經審查認不宜緩刑，而未予宣
    告者，尚不生不適用法則之違法問題。查被告對原審判決採
    用證據、認定事實、適用法律及量刑等節均不爭執，而原審
    量刑理由中已詳予載明：【審酌被告正值青壯年，不思以正
    當途徑獲取財物，明知乙○○為重度智能障礙之人，對一般
    事理之辨識能力顯然不足，且處於社會上弱勢之地位，本應
    給予扶助與保護，竟乘機利用乙○○心智上之缺陷詐取財物
    ，行為實有可議，惟念及被告終究坦承犯行，詐取金額非鉅
    ，且已與乙○○達成和解，此有和解筆錄1 份附卷可憑，犯
    後態度尚可，足見有悔改之意，及其犯罪動機、目的、手段
    等一切情狀】，而量處有期徒刑3 月，並依減刑規定減為有
    期徒刑1 月又15日，並得易科罰金等情，已衡酌被告所陳和
    解等情況，原審不予宣告緩刑，並無不適用法則或適用法則
    不當之違法情形。況被告上揭所述各節，皆未對原審判決有
    何不適法或不妥當之處，為具體指摘，其上訴即屬違背法律
    上之程式。
四、綜上所述，被告之上訴理由，不能認係依據卷內訴訟資料指
    摘或表明第一審判決有何採證、認事、用法或量刑等足以影
    響判決本旨之不當或違法，而構成應予撤銷之具體事由，僅
    徒憑己意請求宣告緩刑，依前揭說明，難謂上訴適法，是被
    告上訴為屬違背法律上之程式，應予駁回。
據上論斷，應依刑事訴訟法第367條前段、第372條，判決如主文
。
中    華    民    國    98    年    8     月    19    日
                  刑事第三庭    審判長法  官 周賢銳
                                      法  官 黃仁松
                                      法  官 施柏宏
以上正本證明與原本無異。
本判決不得上訴。
中    華    民    國    98    年    8     月    19    日
                                      書記官 魏文常


司法院資訊處製作；財團法人民間司法改革基金會備份。
